臺灣士林地方法院民事裁定
110年度消債清字第24號
債  務  人  李紫瑄（原名劉月英，改為李月英，再改為李紫
上列債務人聲請清算事件，本院裁定如下：
    主  文
債務人李紫瑄（原名劉月英，改為李月英，再改為李紫瑄）自民
國一百一十年十一月三十日十七時起開始清算程序。
命司法事務官進行本件清算程序。  
    理  由
一、按債務人對於金融機構負債務者，在聲請清算前，應向最大
    債權金融機構請求協商債務清償方案，或向其住、居所地之
    法院或鄉、鎮、市、區調解委員會聲請債務清理之調解，消
    費者債務清理條例（下稱消債條例）第151條第1項定有明文
    。次按債務人不能清償債務或有不能清償之虞者，得依本條
    例所定清算程序，清理其債務；債務人於法院裁定開始更生
    程序或許可和解或宣告破產前，得向法院聲請清算，此觀消
    債條例第3條、第80條規定自明。又法院開始清算程序之裁
    定，應載明其年、月、日、時，並即時發生效力；法院開始
    清算程序後，得命司法事務官進行清算程序，復為消債條例
    第83條第1項、第16條第1項所明定。
二、聲請意旨略以：伊有不能清償債務之虞情事，前已向新北市
    汐止區公所聲請調解，惟調解不成立。又伊未經法院裁定開
    始更生程序或許可和解或宣告破產，爰依法聲請清算等語。
三、經查，債務人主張之上開事實，有債務人國民身分證及健保
    卡（見本院卷第38頁）、調解不成立證明書及前置調解債權
    明細表（見本院卷第40至42頁）、全國財產稅總歸戶財產查
    詢清單（見本院卷第44、182頁）、土地登記謄本（見本院
    卷第46至47頁）、民國108年2月起迄今之存摺封面及內頁影
    本（見本院卷第50至58、184至192頁）、臺灣中小企業銀行
    存款餘額證明書（見本院卷第60、194頁）、中國信託人壽
    保險股份有限公司（下稱中信人壽）人身保險保險單（見本
    院卷第62至64頁）、新光人壽保險股份有限公司（下稱新光
    人壽）保險單（見本院卷第66至82頁）、中華民國人壽保險
    商業同業公會投保查詢資料（見本院卷第84至86、196至198
    頁）、107至108年度綜合所得稅各類所得資料清單（見本院
    卷第88至90、178至180頁）、收入切結書（見本院卷第92頁
    ）、勞工保險被保險人投保資料表（見本院卷第94至95頁）
    、房屋租賃契約書（見本院卷第96至100頁）、債務人配偶
    郵政存簿儲金簿房屋租金轉帳明細（見本院卷第102至108頁
    ）、台灣自來水股份有限公司109年11月至110年1月水費通
    知單（見本院卷第110至112頁）、台灣電力公司109年9月至
    11月繳費通知單暨繳費憑證（見本院卷第114至116頁）、花
    蓮縣百貨店員業職業工會收執聯（見本院卷第118頁）、未
    成年子女學雜費收執聯（見本院卷第120至124頁）、生活費
    用支出發票（見本院卷第126至130頁）、現戶全戶戶籍謄本
    （見本院卷第132至134頁）、親屬系統表（見本院卷第136
    、334頁）、財團法人金融聯合徵信中心當事人綜合信用報
    告之債務清理條例前置協商專用債權人清冊（見本院卷第13
    8至143頁）、財團法人金融聯合徵信中心之當事人綜合信用
    報告（見本院卷第144至147頁）、甲○○○股份有限公司法務
    催告通知函（見本院卷第148頁）、債務人手寫欠費紙條（
    見本院卷第150頁）、新光人壽110年6月16日新壽法務字第1
    100001050號函及附件（見本院卷第164至166頁）、新光人
    壽健康滿分終身健康保險保險單（見本院卷第200頁）、新
    光人壽健康百分百終身健康保險保險單（見本院卷第202頁
    ）、新光人壽長扶雙享A型失能照護終身保險保險單（見本
    院卷第204頁）、新光人壽長扶雙享B型失能照護終身保險保
    險單（見本院卷第206頁）、新光人壽新健康百分百終身健
    康保險保險單（見本院卷第208頁）、中信人壽保險單頁（
    見本院卷第210頁）、新光人壽保險契約狀況一覽表（見本
    院卷第212至216頁）、新光人壽保險單借款餘額證明（見本
    院卷第218頁）、新光人壽保單價值準備金暨保單帳戶價值
    證明（見本院卷第220頁）、台灣人壽保險股份有限公司（
    下稱台灣人壽）有效保單資料（見本院卷第222頁）、債務
    人配偶勞工保險年資及異動查詢（見本院卷第224至230頁）
    、債務人配偶108至109年度綜合所得稅各類所得資料清單及
    全國財產稅總歸戶財產查詢清單（見本院卷第232至236頁）
    、債務人配偶薪資明細表（見本院卷第238至274頁）、台灣
    人壽110年8月12日台壽字第1100005231號函及附件（見本院
    卷第278至280頁）、債務人之父個人基本資料查詢結果（見
    本院卷第288頁）、雲林縣北港地政事務所110年8月30日北
    地一字第1100007219號函及附件（見本院卷第298至314、32
    8至332頁）在卷可稽，堪認屬實。債務人居住於新北市汐止
    區，名下財產有新光人壽有效保單2份解約金分別為新臺幣
    （下同）9,883元、311元（見本院卷第220頁）、台灣人壽
    有效保單1份保單價值準備金50,777元（見本院卷第280頁）
    、公同共有土地1筆不易變價供清償債務之用，每月收入約2
    5,000元（見本院卷第92頁），每月必要支出生活費用包含
    扶養費約25,000元（見本院卷第20頁），依債務人之債務總
    金額已達3,799,707元（見本院卷第24頁）觀之，綜合評估
    債務人財產、信用及勞力等狀況，堪認債務人有不能清償債
    務之虞。此外，復查無消債條例第6條第3項、第8條或第82
    條第2項所定駁回清算聲請之事由，是債務人聲請清算，應
    屬有據，爰依首揭規定，裁定其應予開始清算程序，並命司
    法事務官進行本件清算程序。
四、爰裁定如主文。
中　　華　　民　　國　　110 　年　　11　　月　　30　　日
                  民事第三庭  法  官 陳世源
以上正本係照原本作成。
本件裁定不得抗告。　　　　　　　　　
中　　華　　民　　國　　110 　年　　11　　月　　30　　日
                              書記官  吳婉萱